【裁判字號】    90,交聲,181
【裁判日期】    900716
【裁判案由】    交管條例聲異
【裁判全文】
臺灣板橋地方法院交通事件裁定                      九十年度交聲字第一八一號
    原處分機關  交通部公路局台北區監理所板橋監理站
    異  議  人  丙○○
右列受處分人因違反道路交通管理處罰條例案件，對於原處分機關於九十年二月二十
六日所為之板監三字第裁四一─Ｃ0000000號處分，聲明異議，本院裁定如左
：
        主  文
原處分撤銷。
丙○○不罰。
        理  由
一、原處分機關係以：異議人即受處分人丙○○於民國（下同）八十九年四月六日二
    十二時四十分，駕駛ＡＱＤ─八０三號重機車，於台北縣永和市○○路、保生路
    口，因騎機車未帶駕照違規及未帶安全帽（後座），因依道路交通管理處罰條例
    第三十一條第三項、第二十五條第一項第三款，裁處異議人罰鍰新台幣一千一百
    元，異議人則辯稱：伊未於前揭時地駕車違規，係其弟乙○○冒用其姓名，請求
    撤銷原處分等語。
二、經查：按法院核對筆跡，本為調查證據方法之一種，除特種書據，如古書、畫或
    書家摹倣各種字體者之筆跡，須選任專門知識技能之鑑定人為精密之鑑定外，若
    通常書據，一經核對筆跡，即能辯別真偽異同者，法院本於核對之結果，依其心
    證而為判斷，雖不選任鑑定人實施鑑定程序，亦不得指為違法。最高院著有十七
    年上字第三四六號判例可資參照。本件ＡＱＤ─八０三號重機車之所有人為甲○
    ○，經傳喚未到庭，關係人乙○○亦因通緝無從傳喚，惟依卷附舉發單所示，違
    規人所簽「丙○○」署押，與卷附異議人之簽名明顯不同，已難認實際違規人確
    為異議人。再參以異議人另經警舉發於八十九年四月三日十三時四十六分許，騎
    乘ＡＱＤ－八○三號機車行經臺北縣中和市○○路；八十九年六月十四日凌晨二
    時三十一分許，騎乘登記游淑美所有之ＯＹＨ－六六六號重型機車，行經臺北縣
    新店市○○路、文化路口，均未戴安全帽，經原處分機關裁處罰鍰，異議人亦以
    違規人為其弟乙○○為由提起異議，經查：前開二時地騎車違規之人確非異議人
    ，有本院九十年交聲字第一八０號、一八二號交通事件裁定在卷可稽，而前開二
    件交通違規舉發單上違規人所簽「丙○○」署押，與本件違規單上之「丙○○」
    署押相同，亦有前開二件舉發單各一紙附卷可考，益證本件交通違規之行為人確
    非異議人，異議人所辯尚非無據。從而原處分機關未予詳查，援引道路交通管理
    處罰條例遽以裁罰，尚有未洽，本件異議為有理由，原處分應予撤銷，另行諭知
    異議人不罰。
據上論結，應依道路交通案件處理辦法第二十條，裁定如主文。
中      華      民      國    九十      年      七      月     十六     日
                                      台灣板橋地方法院交通法庭
                                          法  官  王  敏  慧
右正本証明與原本無異
如不服本裁定應於送達後五日內向本院提出抗告狀
                                          書記官  廖  美  紅
中      華      民      國    九十      年      七      月     十八     日


司法院資訊處製作；財團法人民間司法改革基金會備份。
